臺灣基隆地方法院民事判決
111年度訴字第453號
原      告  林郁淳  



被      告  王宇丞  



上列當事人間請求損害賠償事件，原告就本院111年度金訴字第2
04號洗錢防制法等刑事案件提起刑事附帶民事訴訟，經本院刑事
庭以111年度附民字第417號裁定移送前來，本院於民國111年11
月16日言詞辯論終結，判決如下：
    主  文
被告應給付原告新臺幣玖拾玖萬陸仟捌佰貳拾壹元，及自民國一
一一年七月二日起至清償日止，按週年利率百分之五計算之利息
。
訴訟費用由被告負擔。
本判決於原告以新臺幣參拾參萬貳仟貳佰柒拾肆元為被告供擔保
後，得假執行；但被告如以新臺幣玖拾玖萬陸仟捌佰貳拾壹元為
原告預供擔保後，得免為假執行。
    事實及理由
一、原告起訴主張：被告可預見金融機構帳戶係個人理財之重要
    工具，為個人財產、信用之重要表徵，將金融帳戶交予不相
    識之人，可能幫助犯罪之人作為不法目的使用，仍基於幫助
    他人詐欺取財、幫助洗錢之不確定犯意，於民國110年7月間
    某日，在不詳地點，為圖每月獲取新臺幣（下同）70,000元
    之報酬，將其在華南商業銀行（下稱：華南銀行）帳號000-
    000000000000號帳戶、第一商業銀行（下稱：第一銀行）帳
    號000-00000000000號帳戶之存摺、提款卡、網路帳戶帳號
    及密碼，一次交付予真實姓名、年籍不詳之詐騙集團成員，
    以此幫助該集團成員實施詐欺取財犯罪使用，並利用上開帳
    戶製造金流斷點及隱匿犯罪所得去向。嗣該詐騙集團人員取
    得王宇丞上開帳戶資料後，意圖為自己不法所有，於110年7
    月19日中午12時許起，以LINE通訊軟體向原告詐稱：在bibo
    x投資網站投資獲利，需匯款投資云云，致原告因而陷於錯
    誤，依指示至台新銀行豐原分行，於同年8月2日下午3時28
    分許，臨櫃匯出996,821元至王宇丞所申設之上揭第一銀行
    帳戶，上開款項旋即為該詐騙集團成員予以提領或轉出，而
    製造金流斷點及隱匿犯罪所得去向，嗣經原告察覺有異，乃
    報警循線查悉上情，原告受有996,821元之損失，乃因被告
    上開行為所致，為此，爰依侵權行為之法律關係，提起本件
    訴訟，向被告請求賠償上開所述之部分損失。並聲明：⑴被
    告應給付原告996,821元，並自刑事附帶民事起訴狀繕本送
    達之翌日起至清償日止，按週年利率5%計算之利息；⑵原告
    願供擔保，請准宣告假執行；⑶訴訟費用由被告負擔。
二、被告以書面陳明不同意原告之請求，並請求到場辯論，經本
    院以科技設備進行視訊開庭後，被告陳稱：伊願意負責，但
    無法全額賠償，希望能夠獲得原告同意僅就一定範圍之內金
    額負責等語，惟並未就本件訴訟為具體之聲明。
三、本院之判斷：
  ㈠按因故意或過失，不法侵害他人之權利者，負損害賠償責任
    ；故意以背於善良風俗之方法，加損害於他人者亦同。違反
    保護他人之法律，致生損害於他人者，負賠償責任；但能證
    明其行為無過失者，不在此限。數人共同不法侵害他人之權
    利者，連帶負損害賠償責任。不能知其中孰為加害人者，亦
    同。造意人及幫助人，視為共同行為人，民法第184條、第1
    85條分別定有明文。
  ㈡原告主張之上開事實，業據引用與本件民事事件係屬同一事
    實之本院刑事庭111年度金訴字第204號洗錢防制法等案件（
    下稱刑事洗錢案件）刑事判決書之理由與證據，而被告所犯
    刑事洗錢案件，業經本院於111年7月1日判決有罪（尚未確
    定），就其所為判處有期徒刑11月併科罰金60,000元（罰金
    部分得易服勞役），此有刑事詐欺案件刑事判決書1件在卷
    可稽，並經本院職權核閱刑事詐欺事件卷宗屬實。
  ㈢被告於刑事洗錢案件之審判程序中就被訴犯行業經自白（見
    本院111年度金訴字第204號卷第74頁、第90頁），於本院言
    詞辯論時亦陳稱其認為就原告之損失負有責任等語（見本院
    卷第43頁），復參諸刑事洗錢案件卷內之諸般證據資料，從
    而，原告主張因被告故意不法侵害行為而生損害，請求被告
    賠償其所受損害即996,821元，為有理由，應予准許。
  ㈣末按給付無確定期限者，債務人於債權人得請求給付時，經
    其催告而未為給付，自受催告時起，負遲延責任。其經債權
    人起訴而送達訴狀，或依督促程序送達支付命令，或為其他
    相類之行為者，與催告有同一之效力。遲延之債務，以支付
    金錢為標的者，債權人得請求依法定利率計算之遲延利息。
    應付利息之債務，其利率未經約定，亦無法律可據者，週年
    利率為5%。民法第229條第2項、第233條第1項前段及第203
    條定有明文。查本件原告請求被告應給付之前開金額，並未
    定有給付之期限，則原告請求自起訴狀繕本送達之翌日即11
    1年7月2日（見本院111年度附民字第417號卷第13頁）起至
    清償日止，按週年利率5%計算之利息，自無不合。
四、綜上所述，原告依侵權行為之法律關係，請求被告賠償原告
    996,821元，及自刑事附帶民事起訴狀繕本送達被告之翌日
    即111年7月2日起至清償日止，按週年利率5%計算之利息，
    為有理由，應予准許。
五、本件係刑事附帶民事訴訟，而由本院刑事庭移送民事庭者，
    依法不需徵收裁判費，且至本院言詞辯論終結時，亦未發生
    其他訴訟費用，故無從確定訴訟費用之數額。惟依法仍應依
    民事訴訟法第78條規定，諭知兩造負擔訴訟費用之比例，以
    備將來如有訴訟費用發生時，得以確定其數額，併予敘明。
六、原告陳明願供擔保，請准宣告假執行，經核並無不合，爰准
    許之，並依民事訴訟法第392條第2項之規定，以職權酌定被
    告如預供相當之擔保，得免為假執行。
據上論結，原告之訴為有理由，依民事訴訟法第78條、第87條第
1項、第390條第2項、第392條第2項，判決如主文。
中　　華　　民　　國　　111 　年　　11　　月　　30　　日
                  民事庭法　官　李謀榮　　　　　
以上正本係照原本作成。
如對本判決上訴，須於判決送達後廿日內向本院提出上訴狀。如
委任律師提起上訴者，應一併繳納上訴審裁判費。
中　　華　　民　　國　　111 　年　　11　　月　　30　　日
                        書記官　顏培容